臺灣屏東地方法院刑事判決　　　　　　　　　　　　　　九十三年度易字第七號
　　公　訴　人　臺灣屏東地方法院檢察署檢察官
　　被　　　告　甲○○
　　被　　　告　丁○○
右列被告因竊盜案件，經檢察官提起公訴（九十三年度偵字第八七七號）及同署檢察
官移
     主  文
甲○○共同連續攜帶兇器竊盜，累犯，處有期徒刑壹年。電鑽壹支、鐵條鏟子壹支、
手電筒壹支、小型扳手壹支、小型剪刀柄貳片均沒收。
丁○○共同攜帶兇器竊盜，累犯，處有期徒刑柒月。電鑽壹支、鐵條鏟子壹支、手電
筒壹支均沒收。
     理  由
一、甲○○曾於民國九十一年間因竊盜案件，經台灣高等法院高雄分院判處有期徒刑
    八月確定，於九十三年一月六日執行完畢；丁○○則曾於八十八年間，因違反槍
    砲彈藥刀械管制條例案件，經本院判處有期徒刑一年六月確定，另於八十九年間
    ，因竊盜案件，經本院判處有期徒刑十月確定，嗣上開二罪經裁定合併應執行有
    期徒刑二年三月確定，於九十年六月十日假釋期滿執行完畢，均不知悔改。
二、甲○○竟圖為自己不法之所有，本於竊盜之意思，於九十三年一月上旬某日中午
    一時許，在屏東縣鹽埔鄉振興村某處（靠內埔鄉水門附近），以質地輕巧之小型
    扳手竊取戊○○所有之ＷＧ─１０５０號自用小客車之車牌二面，又於同年一月
    十日上午六時五十分許，在屏東縣里港鄉○○村○○路三十一之九號己○○住處
    前，以其所有之小型剪刀柄打開己○○所有之車號ＷＬ─３６６１號自小客車車
    門，並以剪刀柄發動引擎竊取該自小客車，得手後供己使用。其又於同年一月十
    五日上午八時許，在屏東縣內埔鄉○○路二二七號前，以上述剪刀柄打開丙○○
    所有置於該處之ＨＮ─８２０３號自小客車後車箱竊取丙○○所有之ＣＤ盒二個
    （內有ＣＤ二十四片）、太陽眼鏡一付、特力屋出入證一張、台糖量販店會員卡
    一張、速邁樂加油中心ＶＩＰ卡一張，得手後將之置於上開ＷＬ─３６６１號自
    小客車內，其於同日上午八時五十分許駕駛上開ＷＬ─３６６１號自小客車停在
    屏東縣內埔鄉○○路村○○路四二○號內埔當舖前，因行跡可疑，為民眾報警在
    該當舖附近查獲，當場在甲○○身上查扣其所有供竊盜用之小型剪刀柄，並查獲
    停放在當舖前之ＷＬ─３６６１號自小客車（懸掛ＷＧ─１０５０號車牌）及在
    車上取出丙○○失竊之ＣＤ盒二個（內有ＣＤ二十四片）、太陽眼鏡一付、特力
    屋出入證一張、台糖量販店會員卡一張、速邁樂加油中心ＶＩＰ卡一張等物（除
    行車執照未取獲外，餘均發還予丙○○本人）。
三、甲○○為警查獲交保後，仍不知檢點，復承上述竊盜之犯意，並與丁○○基於竊
    盜之犯意聯絡，於九十三年二月三日凌晨零時三十分許，由丁○○駕駛甲○○向
    不知情之友人綽號「小龍」之人借得之車號ＶＸ一１８６７號自用小貨車，並攜
    帶丁○○所有，客觀上具有危害性，足供兇器使用之電鑽一支、鐵條鏟子一支及
    非供兇器使用但足以供行竊用之之手電筒一支，至位於屏東縣三地門鄉○地段一
    八三之一地號之乙○○所有無人居住之工寮，先開啟手電筒照明後，再以電鑽將
    工寮之大門螺絲鬆開後拆卸竊取鋁製大門四面，並從大門進入大寮內以電鑽及鐵
    條鏟子拆卸竊取工寮內之大鋁框四支、小鋁框十二支，其二人乃將該鋁框共十六
    支及工寮內之旅遊冰箱一個、鍋寶燉鍋一個、茶具組二組、鋁製大鍋二個、鋁製
    容器十一個、餐具組二組、鋁製蒸籠一個、白鐵洗碗槽一個、瓷碗盤十一個、瓷
    杯子十二個等物連同上述鋁製大門四面搬上前開自用小貨車上準備離去時，為巡
    邏員警發現可疑上前盤查，丁○○、甲○○見狀立即上車並由丁○○駕車逃逸。
    嗣經警一路追捕，迄於同日凌晨一時許，始在屏東縣內埔鄉○○村○○○道旁產
    業道路旁草叢水溝查獲棄車躲藏在該處之甲○○、丁○○，並扣得丁○○所有供
    犯案用之電鑽一支、鐵條鏟子一支及手電筒一支。
四、案經屏東縣警察局里港分局報請台灣屏東地方法院檢察署檢察官偵查起訴及檢察
    官移送併辦。
    理  由
一、上述之犯罪事實，已據被告二人明白承認，核與被害人乙○○、己○○、戊○○
    、丙○○之指訴之情節大致相符合，並有贓物領據四紙、現場相片附卷及扣案之
    電鑽一支、鐵條鏟子一支、手電筒一支、小型剪刀柄二片可資佐證，且被告二人
    於行竊工寮物品後隨即為警發覺追捕到案，而其在內埔當舖前因行跡可疑為據報
    前來之警方逮捕，並在其身上查扣作案工具，可見其之自白與事實相符合而足採
    信，因此，本件事證明確，被告二人之犯行均可認定。
二、被告甲○○行竊車牌使用之小型扳手長約十公分，頭尾為圓形構造，重量至輕，
    業據其供述甚明，該扳手顯不能作為攻擊之用，另其行竊車輛及打開被害人丙○○小客行竊車內財物之小型剪刀柄，並未磨尖，其形狀大小輕重猶如汽車鑰匙一
    般，亦難以供行兇之用，因此被告甲○○以上述工具行竊財物之行為，係犯刑法
    第三百二十條第一項之普通竊盜罪。其與丁○○攜帶之電鑽及鐵條鏟子至為尖硬
    ，持以行刺、揮擊均足以造成人身之傷害，自屬兇器之一種，被告二人竟持以行
    竊被害人乙○○工寮之行為，係犯刑法第三百二十一條第一項第三款之攜帶兇器
    竊盜罪。公訴人認被告二人有破壞工寮大門之行為，而另犯有同條第一項第二款
    之罪，惟被告二人係以電鑽將工寮之大門螺絲鬆開後拆卸大門再進入行竊，業據
    其二人供承明白，且互核一致，且觀以相片，並未發現大門有破壞之跡象，自難
    再論以該款之罪名，併此指明。被告二人就行竊被害人乙○○財物犯行，有犯意
    聯絡及行為分擔，為共同正犯，被告甲○○先後四次竊盜犯行，時間緊接，所犯
    係基本構成要件相同之罪名，顯係出於概括之犯意而為之，為連續犯，應依刑法
    第五十六條之規定，論以攜帶兇器竊盜之一罪，並加重其刑。公訴意旨雖未認定
    被告有行竊被害人己○○、戊○○、丙○○等人財物之事實，惟此部分與起訴事
    實具有連續犯之裁判上一罪之關係，為起訴效力所及，本院自應併為審理。又被
    告甲○○曾於九十一年間因竊盜案件，經台灣高等法院高雄分院判處有期徒刑八
    月確定，於九十三年一月六日執行完畢；被告丁○○則曾於八十八年間，因違反
    槍砲彈藥刀械管制條例案件，經本院判處有期徒刑一年六月確定，另於八十九年
    間，因竊盜案件，經本院判處有期徒刑十月確定，嗣上開二罪經裁定合併應執行
    有期徒刑二年三月確定，於九十年六月十日假釋期滿執行完畢，此有台灣屏東地
    方法院檢察署刑案資料查註表可參，其二人五年以內又犯有期徒刑之本罪，均為
    累犯，應分別加重其等刑責，其等有二種刑之加重事由，應遞加重之。茲審酌被
    告二人之素行（均有竊盜前科）、犯罪動機、目的，以兇器竊盜危害性較大，被
    告丁○○所竊得財物不多，被告甲○○為警查獲後仍再犯罪，惡性較重，惟其二
    人均坦承犯行，態度尚稱良好等一切情狀，分別量處如主文所示之刑。
三、扣案之電鑽、鐵條鏟子及手電筒各一支為被告丁○○所有供竊盜之用，另扣案之
    小型剪刀柄二片為被告甲○○所有供犯罪所有之物，爰依刑法第三十八條第一項
    第二款之規定宣告沒收，另被告甲○○所有供竊取車牌之小型扳手，雖未扣案，
    但並無證據足以證明確已滅失，仍應併依刑法第三十八條第一項第二款之規定宣
    告沒收。
四、據上論斷，應依刑事訴訟法第二百九十九條第一項前段，刑法第二十八條、第五
    十六條、第三百二十一條第一項第三款、第四十七條、第三十八條第一項第二款
    ，判決如主文。
本案經檢察官王俊力到庭執行職務。
中      華      民      國    九十三    年      三      月    十  七    日
                                      臺灣屏東地方法院刑事第二庭
                                          審判長法  官  黃國永
                                                法  官  林昌義
                                                法  官  翁世容
右正本證明與原本無異。
如不服本判決應於收受本判決送達後十日內向本院提出上訴書狀，其未敘述上訴理由
者，並得於提起上訴後十日內向本院補提理由書狀（均須按他造當事人之人數附繕本
 ）「切勿逕送上級法院」
                                                書記官  林鴻仁
中     華      民       國    九十三    年     三      月     十七    日
附法條：刑法第三百二十一條第一項第三款：犯竊盜罪而有左列情形之一者，處六月
以上、五年以下有期徒刑：
三  攜帶兇器而犯之者。
